【裁判字號】    90,易,1662
【裁判日期】    901206
【裁判案由】    竊盜
【裁判全文】
臺灣彰化地方法院刑事判決                          九十年度易字第一六六二號
    公  訴  人  臺灣彰化地方法院檢察署檢察官
    被      告  甲○○
右列被告因竊盜案件，經檢察官提起公訴（九十年度偵字第六０五號），本院判決如
左：
    主  文
甲○○連續踰越牆垣竊盜，累犯，處有徒期刑捌月。
    事  實
一、甲○○前因違反肅清煙毒條例案件，經本院判處有期徒刑三年一月確定，甫於民
    國八十九年二月二十七日執行完畢。竟仍不知悔改，基於意圖為自己不法所有之
    概括犯意，分別於（一）九十年九月十日凌晨一時許，踰翻越乙○○位於彰化縣
    和美鎮○○路○段三十八號工廠附連之圍牆，在該工廠建築物前之置放銅料處，
    竊取乙○○所有之青銅約一公噸，得手後以其所有之車號ＫＪＴ—四五九號重型
    機車載運離去，（二）同年十月八日凌晨三時十三分許，以同樣方式進入該工廠
    建築物前之置放銅料處，著手竊取乙○○所有之青銅，尚未得手之際，為乙○○
    之弟蔡進雄發現並加以阻止，甲○○因迅速翻牆逃逸，（三）同年十月十日凌晨
    三時十五分許，其以相同方式，再進入該工廠建築物前之置放銅料處，著手竊取
    乙○○所有之青銅，尚未得手之際，為乙○○發現並報警前來查獲。
二、案經乙○○訴由彰化縣警察局和美分局報告臺灣彰化地方法院檢察署檢察官偵查
    起訴。
    理  由
一、訊據被告甲○○僅承認翻越圍牆進入至彰化縣和美鎮○○路○段三十八號工廠前
    之置放銅料處之事實，惟矢口否認涉有竊盜犯行，並辯稱伊根本未竊取何東西云
    云。但查：右揭犯罪事實，業據被告於警訊及偵查中，坦承不諱，核與告訴人乙
    ○○指述之情節相符，並經證人蔡進雄證述屬實，復有贓物認領保管單一紙、照
    片十一張附卷可稽，是其所辯，係事後推諉之詞，不可採信。本件罪證明確，被
    告之犯行，堪予認定。
二、核被告所為，係犯刑法第三百二十一條第一項第二款之踰越牆垣竊盜罪、同條第
    二項、第一項第二款之踰越牆垣竊盜未遂罪（公訴人指涉有同法第三百二十一條
    第一項第一款之罪，起訴法條有誤，應予變更）。其前後多次犯行，時間緊接，
    所犯係構成要件相同之罪名，顯係基於概括之犯意為之，應依連續犯之規定，以
    一踰越牆垣竊盜罪論處，並加重其刑。被告前因違反肅清煙毒條例案件，經本院
    判處有期徒刑三年一月確定，甫於八十九年二月二十七日執行完畢，有臺灣高等
    法院被告全國前案紀表可按，其於受有期徒刑之執行完畢後，五年內再犯本件有
    期徒刑以上之罪，為累犯，應依法遞予加重其刑。爰審酌被告犯罪之動機、目的
    、手段、所生之危害及犯罪後之態度等一切情狀，量處如主文所示之刑。
據上論斷，應依刑事訴訟法第二百九十九條第一項前段、第三百條，刑法第五十六條
、第三百二十一條第一項第二款、第四十七條，判決如主文。
本案經檢察官黃淑媛到庭執行職務。
中      華      民      國      九十      年       十二   月    六      日
                                  臺灣彰化地方法院刑事第一庭
                                      法      官  洪  志  賢
右正本證明與原本無異。
如不服本判決，應於判決送達後十日內，向本院提出上訴狀（須附繕本）。
告訴人或被害人對於判決如有不服具備理由請求檢察官上訴者，其上訴期間之計算係
以檢察官收受判決正本之日期為準。
                                      法院書記官  洪  年  慶
中      華      民      國      九十    年       十二   月    十      日
刑法第三百二十一條
犯竊盜罪而有左列情形之一者，處六月以上五年以下有期徒刑：
一、於夜間侵入住宅或有人居住之建築物、船艦或隱匿其內而犯之者。
二、毀越門扇、牆垣或其他安全設備而犯之者。
三、攜帶兇器而犯之者。
四、結夥三人以上而犯之者。
五、乘火災、水災或其他災害之際而犯之者。
六、在車站或埠頭而犯之者。
前項之未遂犯罰之。


司法院資訊處製作；財團法人民間司法改革基金會備份。
